臺灣高雄地方法院刑事判決　　　　　　100年度簡上字第145號
上　訴　人
即　被　告　武氏虹（越南籍）
選任辯護人　薛政宏律師
上列上訴人因被告詐欺案件，不服本院民國100年1月31日100年
度審簡字第29號第一審簡易判決（原偵查案號：99年度偵字第
32788號 ），提起上訴，本院判決如下：
    主  文
上訴駁回。
    事實及理由
一、本案經本院審理結果，認原審判決認事用法及量刑均無不當
    ，應予維持，並引用原審判決書（含起訴書）記載之事實、
    證據及理由（如附件）。
二、被告上訴意旨略以：原審判處被告有期徒刑3月，以被告月
    薪新臺幣（下同）1萬6,000元，實無力負擔易科罰金，又被
    告係24小時全天看護，亦無暇以易服勞務代之，而被告係越
    南籍人所吸收的新聞訊息不若本國人豐富，違法程度較低，
    又被告係將SIM卡交給朋友，其友人再交給詐騙集團，並非
    直接交給詐騙集團，犯罪情節較輕，且被告本身亦係販賣人
    口案件的被害人，薪資比一般民眾低，工作時間也很長，生
    活條件差，原審判決量刑過重云云。惟按量刑輕重，係屬事
    實審法院得依職權自由裁量之事項，苟已斟酌刑法第57條所
    定各款所列情狀而未逾越法定刑度，亦未濫用其權限，即不
    得任意指摘為違法，此為最高法院判例所宣示之原則（參見
    最高法院72年台上字第6696號、75年台上字第7033號判例意
    旨）。是以，法官量刑時，如無裁量逾越或裁量濫用之明顯
    違法情事，自不得擅加指摘其違法或不當。原審援引刑法第
    339條第1項、第30條第1項前段、第2項、第41條第1項前段
    及刑法施行法第1條之1規定，並審酌被告將行動電話提供他
    人為詐欺取財使用，紊亂社會正常交易秩序，並使不法之徒
    藉此輕易詐取財物，檢警難以追查緝捕，更造成被害人求償
    上之困難，所造成之危害非輕，且未彌補被害人之損失，其
    行為確屬不該，惟念及被告犯後坦承犯行，已明白自身行為
    不當之處，堪認具有悔意，參以被害人遭受詐騙所受之損失
    高達101萬5,000元、被告行為僅為幫助，對於犯罪過程並無
    支配力、未有前科（有臺灣高等法院被告前案紀錄表1份附
    卷可按），及被告為越南籍，智識程度為高中畢業，從事看
    護工作，每月收入16,000元等一切情狀，量處被告有期徒刑
    3月，並諭知易科罰金之折算標準，核其認事用法均無違誤
    ，量刑亦就刑法第57條所列各款事由詳為斟酌，並已含括上
    訴理由指摘各項情狀，堪稱允當。本院綜合上情，揆諸前開
    判例意旨，認本件上訴為無理由，應予駁回。
三、據上論斷，應依刑事訴訟法第455條之1第3項、第368條、第
    373條，判決如主文。
中    華    民    國    100    年    5    月    4     日
                  刑事第七庭   審判長法  官  陳  箐
                                     法  官  簡佩珺
                                     法  官  洪培睿
以上正本證明與原本無異。
不得上訴。
中    華    民    國   100    年    5     月    4     日
                                     書記官  秦富潔
附錄本判決論罪科刑法條：
刑法第339條
意圖為自己或第三人不法之所有，以詐術使人將本人或第三人之
物交付者，處 5 年以下有期徒刑、拘役或科或併科 1 千元以下
罰金。
以前項方法得財產上不法之利益或使第三人得之者，亦同。
前二項之未遂犯罰之。